ACORDAO-COMPLETO-2530057

ACÓRDÃO DE RELAÇÃO

ACÓRDÃO DE RELAÇÃO 2750/2022 ATA 46/2022 - PLENÁRIO

Acórdão 2750/2022-TCU-Plenário
VISTOS, relacionados e discutidos estes autos em que, nessa fase, trata de Recurso de Reconsideração em Tomada de Contas, interposto por Ezequiel Sousa do Nascimento contra o Acórdão 732/2021-TCU-Plenário - (Peça 68) (Relator: Ministro-Substituto Augusto Sherman Cavalcanti) proferido na Sessão Telepresencial do Plenário de 31/3/2021 nos seguintes termos:
"VISTOS, relatados e discutidos estes autos de Tomada de Contas da Secretaria de Políticas Públicas de Emprego (SPPE) do então Ministério do Trabalho e Emprego (MTE) relativa ao exercício de 2009; 
ACORDAM os Ministros do Tribunal de Contas da União, reunidos em sessão do Plenário, ante as razões expostas pelo Relator em: 
9.1. com fundamento nos arts. 1º, inciso I, 16, inciso I, 17 e 23, inciso I, da Lei 8.443/1992 c/c os arts. 1º, inciso I, 207 e 214, inciso I, do Regimento Interno, julgar regulares as contas dos Srs. Leonardo Manoel da Silva (CPF: XXX.819.801-XX) , Manoel Eugênio Guimarães de Oliveira (CPF: XXX.477.481-XX) , Sebastião da Costa Pereira (CPF: XXX.861.601-XX) , Aurea Inácio Ribeiro (CPF: XXX.082.271-XX) , Valéria Christina Macedo Daruich (XXX.042.731-XX) , Luciana Tannus Da Silva (CPF: XXX.035.085-XX) , Augusto Lopes de Almeida Ribeiro (CPF: XXX.427.017-XX) , Maria Suely Felippe Barrozo Lopes (CPF: XXX.853.937-XX) , Ronaldo Donizete Pereira (CPF: XXX.061.111-XX) , Danilo Rocha Limoeiro (CPF: XXX.376.761-XX) , Adriana Phillips Ligiero (CPF: XXX.683.341-XX) , Marcio Alves Borges (CPF: XXX.724.451-XX) , Tatiana da Costa Ferreira (CPF: XXX.436.061-XX) , Marcelo Alvares de Sousa (CPF: XXX.637.231-XX) , Maria Emília Piccinini Veras (CPF: 022.079.311- 53) e Maria das Graças Parente Pinto (CPF: XXX.946.831-XX) , dando-lhes quitação plena; 
9.2. com fundamento nos arts. 1º, inciso I, 16, inciso II, 18 e 23, inciso II, da Lei 8.443/1992, c/c os arts. 1º, inciso I, 208 e 214, inciso II, do Regimento julgar regulares com ressalva as contas de Rodolfo Peres Torelly (CPF: XXX.584671-XX) e Geraldo Riesenbeck (CPF: XXX.072.680-XX) , dando-lhes quitação;
9.3. com fundamento nos arts. 1º, inciso I, 16, inciso III, alínea "b", da Lei 8.443/1992 c/c os arts. 1º, inciso I, 209, inciso II, do Regimento Interno, julgar irregulares as contas dos Srs. Ezequiel Sousa do Nascimento (CPF: XXX.653.821-XX) , ex-Secretário de Políticas Públicas e Emprego; Fátima Rosa Naves (CPF: XXX.517.711-XX) , ex-Coordenadora-Geral de Qualificação; Anete Alves Fernandes Fidelis (CPF: XXX.269.501-XX) , ex-Coordenadora-Geral de Qualificação Substituta; Carlo Roberto Simi (CPF XXX.130.557-XX) , ex-Diretor do DEQ; e José Geraldo Machado Júnior (CPF: 736.227.887- 04) , ex-Diretor do Departamento de Qualificação Substituto;
9.4. determinar à SPPE, com fundamento no art. 208, § 2º, do RI/TCU, que, no prazo de 90 dias, adote as providências necessárias para obtenção de ressarcimento dos recursos glosados do Convênio 021/2007 (Siafi 594404) , celebrado com a Prefeitura de Niterói/RJ, e, no caso de insucesso das medidas administrativas, instaure tomada de contas especial, informando ao TCU, no mesmo prazo, o resultado conclusivo das providências; 
9.5. dar ciência deste Acórdão à Secretaria de Políticas Públicas de Emprego."
Considerando que o art. 285, do RI/TCU, dispõe sobre o Recurso de Reconsideração.
Considerando que além de intempestivo, não são apresentados fatos novos que possam suplantar a intempestividade do recurso;
Considerando os pareceres da Secretaria de Recursos (peças 145 a 147) e do Ministério Público junto a este Tribunal (peça 149) ;
ACORDAM os Ministros do Tribunal de Contas da União, por unanimidade, com fundamento nos artigos 32 e 33da Lei 8.443, de 1992, c/c o artigo 285 do RI/TCU; em:
a) não conhecer do recurso interposto por Ezequiel Sousa do Nascimento contra o Acórdão 732/2021-TCU-Plenário - (Peça 68) (Relator: Ministro-Substituto Augusto Sherman Cavalcanti) , por ser intempestivo e não apresentar fatos novos.
b) dar ciência deste Acórdão ao recorrente.
c) informar aos interessados que o presente Acórdão pode ser acessado por meio do endereço eletrônico www.tcu.gov.br/acordaos.
1. Processo TC-Processo 029.067/2010-3 (TOMADA DE CONTAS - Exercício: 2009) 
	1.1. Responsáveis: Adriana Phillips Ligiéro (XXX.683.341-XX) ; Anete Alves Fernandes Fidelis (XXX.269.501-XX) ; Augusto Lopes de Almeida Ribeiro (XXX.427.017-XX) ; Aurea Inácio Ribeiro (XXX.082.271-XX) ; Carlo Roberto Simi (XXX.130.557-XX) ; Danilo Rocha Limoeiro (XXX.376.761-XX) ; Ezequiel Sousa do Nascimento (XXX.653.821-XX) ; Fatima Rosa Naves de Oliveira Santos (XXX.517.711-XX) ; Geraldo Riesenbeck (XXX.072.680-XX) ; Jose Geraldo Machado Jr (XXX.227.887-XX) ; Leonardo Manoel da Silva (XXX.819.801-XX) ; Luciana Tannus da Silva (XXX.035.085-XX) ; Manoel Eugenio Guimarães de Oliveira (XXX.477.481-XX) ; Marcelo Álvares de Sousa (XXX.637.231-XX) ; Maria Emilia Piccinini Veras (XXX.079.311-XX) ; Maria Suely Felippe Barrozo Lopes (XXX.853.937-XX) ; Maria das Graças Parente Pinto (XXX.946.831-XX) ; Márcio Alves Borges (XXX.724.451-XX) ; Rodolfo Peres Torelly (XXX.584.671-XX) ; Ronaldo Donizete Pereira (XXX.061.111-XX) ; Sebastião da Costa Pereira (XXX.861.601-XX) ; Tatiana da Costa Ferreira (XXX.436.061-XX) ; Valéria Christina Macedo Daruich (XXX.042.731-XX) .
	1.2. Recorrente: Ezequiel Sousa do Nascimento (XXX.653.821-XX) .
	1.3. Órgão/Entidade: Secretaria de Políticas Públicas de Emprego.
	1.4. Relator: Ministro Antonio Anastasia.
	1.5. Representante do Ministério Público: Procurador Júlio Marcelo de Oliveira.
	1.6. Relator da deliberacao recorrida: Ministro-Substituto Augusto Sherman Cavalcanti
	1.7. Unidades Técnicas: Secretaria de Recursos (Serur) ; Secretaria de Controle Externo do Desenvolvimento Econômico (SecexDesen) .
	1.8. Representação legal: Ulisses Riedel de Resende (968/OAB-DF) , representando Ezequiel Sousa do Nascimento; Alisson Emmanuel de Oliveira Lucena (37.719/OAB-PE) , Walber de Moura Agra (757-B/OAB-PE) e outros, representando Carlo Roberto Simi. 
	1.9. Determinações/Recomendações/Orientações: não há.

Adriana Phillips Ligiéro (XXX.683.341-XX); Anete Alves Fernandes Fidelis (XXX.269.501-XX); Augusto Lopes de Almeida Ribeiro (XXX.427.017-XX); Aurea Inácio Ribeiro (XXX.082.271-XX); Carlo Roberto Simi (XXX.130.557-XX); Danilo Rocha Limoeiro (XXX.376.761-XX); Ezequiel Sousa do Nascimento (XXX.653.821-XX); Fatima Rosa Naves de Oliveira Santos (XXX.517.711-XX); Geraldo Riesenbeck (XXX.072.680-XX); Jose Geraldo Machado Jr (XXX.227.887-XX); Leonardo Manoel da Silva (XXX.819.801-XX); Luciana Tannus da Silva (XXX.035.085-XX); Manoel Eugenio Guimarães de Oliveira (XXX.477.481-XX); Marcelo Álvares de Sousa (XXX.637.231-XX); Maria Emilia Piccinini Veras (XXX.079.311-XX); Maria Suely Felippe Barrozo Lopes (XXX.853.937-XX); Maria das Graças Parente Pinto (XXX.946.831-XX); Márcio Alves Borges (XXX.724.451-XX); Rodolfo Peres Torelly (XXX.584.671-XX); Ronaldo Donizete Pereira (XXX.061.111-XX); Sebastião da Costa Pereira (XXX.861.601-XX); Tatiana da Costa Ferreira (XXX.436.061-XX); Valéria Christina Macedo Daruich (XXX.042.731-XX).

ANTONIO ANASTASIA

Ulisses Riedel de Resende (968/OAB-DF), representando Ezequiel Sousa do Nascimento; Alisson Emmanuel de Oliveira Lucena (37.719/OAB-PE), Walber de Moura Agra (757-B/OAB-PE) e outros, representando Carlo Roberto Simi.

Procurador Júlio Marcelo de Oliveira.

TOMADA DE CONTAS (TC)

Secretaria de Recursos (Serur); Secretaria de Controle Externo do Desenvolvimento Econômico (SecexDesen).